【裁判字號】    99,易,322
【裁判日期】    990226
【裁判案由】    竊盜
【裁判全文】
臺灣臺中地方法院刑事判決               99年度易字第322號
公  訴  人  臺灣臺中地方法院檢察署檢察官
被      告  甲○○
上列被告因竊盜案件，經檢察官提起公訴（98年度偵字第29518
號），被告於本院準備程序就被訴事實為有罪之陳述，本院裁定
改行簡式審判程序，判決如下：
    主    文
甲○○踰越牆垣，夜間侵入住宅竊盜，累犯，處有期徒刑捌月。
    犯罪事實
一、甲○○前因違反毒品危害防制條例案件，經國防部中部地方
    軍事法院以96年度訴字第77號判處有期徒刑1年8月確定，於
    民國97年12月27日縮刑期滿執行完畢。詎猶不知警惕，竟基
    於為自己不法所有之意圖，於98年12月5日日出前之凌晨6時
    許，至丙○○位於臺中縣后里鄉○○路144巷28弄7號住處，
    踰越圍牆至該處所後門，並見鐵捲門未完全拉下，遂拉開該
    處鐵捲門後，進入房間內，徒手竊取勞力士牌手錶3只、戒
    指4只、項鍊1條、耳環1對、手鍊1條、墜子1只、玉手鐲1
    只、衛星導航機1組、硬幣約新臺幣（下同）3500元、捷安
    特牌折疊腳踏車1部、電鑽十餘支及金牌3面等物。得手後，
    逃離現場。並將竊得之電鑽及金牌各以3000元及1500元之價
    格販售予某不詳人士。嗣經丙○○報警處理，為警於98年12
    月6日下午4時30分許，在臺中縣神岡鄉○○路1號「星朝汽
    車旅館」查獲，當場扣得上開腳踏車，並在吳政哲使用之牌
    照號碼B5-5037號自小客車內扣得勞力士牌手錶3只、戒指4
    只、項鍊1條、耳環1對、手鍊1條、墜子1只、玉手鐲1只、
    衛星導航機1組及硬幣約1500元等物（均已發還被害人）。
二、案經臺中縣警察局豐原分局報告臺灣臺中地方法院檢察署檢
    察官偵查起訴。
    理    由
一、訊據被告甲○○對於上開犯罪事實均坦承不諱，核與證人即
    被害人丙○○於警詢、偵查及本院之證述，證人即員警張禹
    錫於本院之證述情節相符，並有員警職務報告書、贓物認領
    保管單各1份，贓物照片6張在卷可證；復有被害人丙○○所
    有之勞力士牌手錶3只、戒指4只、項鍊1條、耳環1對、手鍊
    1 條、墜子1只、玉手鐲1只、衛星導航機1組等物扣案可資
    佐證。查本件被告竊取之財物含硬幣約3500元，被告為警查
    獲後並取出其中之現金約1500元發還予被害人丙○○等情，
    為被告自白在卷，復經證人即被害人丙○○、證人即員警張
    禹錫於本院結證在卷（見本院卷第23-24頁），起訴書漏載
    此部分之事實，應予補充。再查本件被告前往現場之時間為
    98年12月5日6時1分許，竊取財物後離去之時間為6時10分許
    ，有現場監視畫面翻拍照片8張（見警卷第24頁）在卷可參
    ，起訴書誤載被告行竊時間為當日凌晨5時許，應予更正。
    而查98年12月5日之日出時間為6時26分，有98年12月份日出
    日沒時刻表1份在卷可參（見偵卷第21頁），是被告於日出
    前即夜間侵入住宅竊盜之事實堪予認定。綜上事證，足認被
    告之自白核與事實相符。本案事證明確，被告前開犯行堪予
    認定。
二、核被告所為係犯刑法第321條第1項第1款、第2款之踰越牆垣
    、夜間侵入住宅竊盜罪。查被告前因違反毒品危害防制條例
    案件，經國防部中部地方軍事法院以96年度訴字第77號判處
    有期徒刑1年8月確定，於97年12月27日縮刑期滿執行完畢，
    有臺灣高等法院被告前案紀錄表1份在卷可憑，其受徒刑執
    行完畢後，5年以內故意再犯本件有期徒刑以上之罪，為累
    犯，應依刑法第47條第1項之規定，加重其刑。另被告於被
    害人發現失竊之腳踏車後報案，經員警受理並於98年年12月
    6日下午4時30分許，在臺中縣神岡鄉○○路1號「星朝汽車
    旅館」查獲贓物後，被告始坦承犯行等情，業經證人即員警
    張禹錫於本院審理中結證在卷，是核被告所為與自首要件不
    符，而無自首之適用，附此敘明。爰審酌被告前有違反毒品
    危害防制條例、違反職役職責及多次竊盜前科，其年輕力壯
    ，不思以一己之力，循正當方式獲取錢財，卻以踰越牆垣，
    於夜間侵入住宅竊盜之行為方式竊取他人財物，所竊得財物
    價值，暨其犯後坦承犯行之態度等一切情狀，量處如主文所
    示之刑。
據上論斷，應依刑事訴訟法第273條之1第1項、第299條第1項前
段，刑法第321條第1項第1款、第2款、第47條第1項，判決如主
文。
本案經檢察官乙○○到庭執行職務。
中    華    民    國    99    年    2     月    26    日
                  刑事第12庭    法  官  周玉蘭
以上正本證明與原本無異。
如不服本判決，應於收受送達後10日內向本院提出上訴書狀(應
敘述具體理由並按他造當事人之人數附繕本)。
上訴書狀如未敘述理由，應於上訴期間屆滿後20日內補提理由書
於本院。「切勿逕送上級法院」
告訴人或被害人對於判決如有不服具備理由請求檢察官上訴者，
其上訴期間之計算係以檢察官收受判決正本之日期為準。
                                書記官  黃泰能
中    華    民    國    99    年    2     月    26    日
【附錄本案論罪科刑法條】
中華民國刑法第321條
（加重竊盜罪）
犯竊盜罪而有左列情形之一者，處6月以上、5年以下有期徒刑：
一、於夜間侵入住宅或有人居住之建築物、船艦或隱匿其內而犯
    之者。
二、毀越門扇、牆垣或其他安全設備而犯之者。
三、攜帶兇器而犯之者。
四、結夥三人以上而犯之者。
五、乘火災、水災或其他災害之際而犯之者。
六、在車站或埠頭而犯之者。
前項之未遂犯罰之。

司法院資訊處製作；財團法人民間司法改革基金會備份。
